【裁判字號】    99,審訴,586
【裁判日期】    990930
【裁判案由】    違反毒品危害防制條例
【裁判全文】
臺灣新竹地方法院刑事判決             99年度審訴字第586號
公  訴  人  臺灣新竹地方法院檢察署檢察官
被      告  甲○○
上列被告因違反毒品危害防制條例案件，經檢察官提起公訴（99
年度毒偵字第1143號），本院依簡式審判程序判決如下：
    主  文
甲○○施用第一級毒品，處有期徒刑捌月。又施用第二級毒品，
處有期徒刑肆月。應執行有期徒刑拾月。
    事  實
一、甲○○前於民國94年間，因施用毒品案件，經臺灣新竹地方
    法院檢察署檢察官聲請，而經本院於94年7 月22日以94年度
    毒聲325 號裁定送勒戒處所觀察、勒戒，旋因觀察、勒戒結
    果，因認有繼續施用毒品傾向，經臺灣新竹地方法院檢察署
    檢察官聲請，而經本院於95年1 月10日以95年度毒聲字第4
    號裁定令入戒治處所施以強制戒治，嗣於95年10月25日因認
    無繼續強制戒治之必要，而執行完畢出所，並經臺灣新竹地
    方法院檢察署檢察官於95年10月24日以95年度戒毒偵字第80
    號為不起訴處分確定。其又於97年5 月間，因施用毒品案件
    ，經本院於97年7 月31日以97年度訴字第571 號就施用第一
    級毒品部分判處有期徒刑6 月，就施用第二級毒品部分判處
    有期徒刑2 月，應執行有期徒刑6 月，於97年9 月2 日確定
    。其又於97年7 月間，因施用毒品案件，經本院於97年8 月
    12日以97年度訴字第680 號就施用第一級毒品部分判處有期
    徒刑7 月，就施用第二級毒品部分判處有期徒刑3 月，應執
    行有期徒刑8 月，於97年12月31日確定。其再於97年12月間
    ，因施用毒品案件，經本院於98年1 月21日以97年度訴字第
    1261號就施用第一級毒品部分判處有期徒刑7 月，就施用第
    二級毒品部分判處有期徒刑3 月，應執行有期徒刑8 月，於
    98年2 月23日確定。
二、詎甲○○猶不知悔改，仍未戒除毒癮，復於前開強制戒治執
    行完畢5 年內及前揭違反毒品危害防制條例案件後，又另行
    起意，並基於施用第一級毒品海洛因之犯意，於99年7 月1
    日某時許，在其位於新竹市○○路○ 段116 號處，以將第一
    級毒品海洛因摻水置入注射針筒施打於皮膚之方式，施用第
    一級毒品海洛因。又另行起意，並基於施用第二級毒品安非
    他命之犯意，於99年6 月30日至7 月1 日間某時許，在上揭
    處所，以將第二級毒品安非他命置放玻璃球內燒烤，讓其起
    煙霧，再以吸食器吸食煙霧之方式，施用第二級毒品安非他
    命。嗣於99年7 月2 日17時10分許，為警在上址查獲石鴻森
    （所涉違反毒品危害防制條例案件另案偵辦中），經在場之
    甲○○同意後採集其尿液送驗結果呈嗎啡陽性反應、安非他
    命及甲基安非他命陽性反應，因而為警循線查悉上情。
三、案經新竹市警察局第二分局報告臺灣新竹地方法院檢察署檢
    察官偵查起訴。
    理  由
一、本件被告甲○○所犯毒品危害防制條例第10條第1 項施用第
    一級毒品罪及同條例第2 項施用第二級毒品罪，均非死刑、
    無期徒刑、最輕本刑為三年以上有期徒刑之罪或高等法院管
    轄第一審案件，其於本院準備程序進行中就被訴事實為有罪
    之陳述，本院認為合於刑事訴訟法第273 條之1 第1 項之規
    定，裁定進行簡式審判程序，先予敘明。
二、訊據被告甲○○對於上揭時地以如事實欄所示方法，分別施
    用第一級毒品海洛因及第二級毒品安非他命等情坦承不諱，
    並有照片10幀附卷足參，而經警將被告親採封緘之尿液送驗
    結果，均確呈嗎啡陽性反應、甲基安非他命陽性反應及安非
    他命陽性反應等情，亦有臺灣尖端先進生技醫藥股份有限公
    司於99年7 月19日所出具之序號竹二－6 號濫用藥物檢驗報
    告及新竹市警察局毒品犯罪嫌疑人尿液採驗作業管制紀錄表
    各1 份等附卷足憑，足見被告所為前開自白，確與事實相符
    而堪採信。
三、再者，被告前曾於94年間，因施用毒品案件，經臺灣新竹地
    方法院檢察署檢察官聲請，而經本院於94年7 月22日以94年
    度毒聲325 號裁定送勒戒處所觀察、勒戒，旋因觀察、勒戒
    結果，因認有繼續施用毒品傾向，經臺灣新竹地方法院檢察
    署檢察官聲請，而經本院於95年1 月10日以95年度毒聲字第
    4 號裁定令入戒治處所施以強制戒治，嗣於95年10月25日因
    認無繼續強制戒治之必要，而執行完畢出所，並經臺灣新竹
    地方法院檢察署檢察官於95年10月24日以95年度戒毒偵字第
    80 號 為不起訴處分確定。其又於97年5 月間，因施用毒品
    案件，經本院於97年7 月31日以97年度訴字第571 號就施用
    第一級毒品部分判處有期徒刑6 月，就施用第二級毒品部分
    判處有期徒刑2 月，應執行有期徒刑6 月，於97年9 月2 日
    確定。其又於97年7 月間，因施用毒品案件，經本院於97年
    8 月12日以97年度訴字第680 號就施用第一級毒品部分判處
    有期徒刑7 月，就施用第二級毒品部分判處有期徒刑3 月，
    應執行有期徒刑8 月，於97年12月31日確定。其再於97年12
    月間，因施用毒品案件，經本院於98年1 月21日以97年度訴
    字第1261號就施用第一級毒品部分判處有期徒刑7 月，就施
    用第二級毒品部分判處有期徒刑3 月，應執行有期徒刑8 月
    ，於98年2 月23日確定等情，亦有臺灣新竹地方法院檢察署
    刑案資料查註紀錄表、被告提示簡表、全國施用毒品案件紀
    錄表、受觀察勒戒人毒品及前科紀錄簡列表、矯正簡表暨臺
    灣高等法院被告前案紀錄表各1 份在卷足憑。綜上，本案事
    證已臻明確，被告於強制戒治執行完畢及前揭違反毒品危害
    防制條例案件後再犯施用第一級毒品海洛因及施用第二級毒
    品安非他命之犯行均洵堪認定，應予依法論科。
四、按海洛因及安非他命分屬毒品危害防制條例第2 條第2 項第
    1 款所列之第一級毒品及第2 款所列之第二級毒品。核被告
    甲○○所為，係犯毒品危害防制條例第10條第1 項之施用第
    一級毒品罪及同條第2 項之施用第二級毒品罪。至其持有第
    一級毒品海洛因及第二級毒品安非他命後，均進而施用，其
    持有第一級毒品及第二級毒品之低度行為，應分別為施用第
    一級毒品及施用第二級毒品之高度行為所吸收，爰不另論其
    持有第一級毒品罪及持有第二級毒品罪。又被告所為上揭二
    罪間，犯意個別，行為互殊，應分論併罰。爰審酌被告曾因
    施用毒品而觀察勒戒、強制戒治，復經判刑確定在案，猶不
    知悔悟，卻再犯本案，顯然自制力薄弱，本案施用毒品種類
    、犯罪手段、情節、所生危害，及被告所為係戕害自身身心
    健康，犯後尚能坦承犯行，態度良好等一切情狀，分別量處
    如主文所示之刑，及定其應執行之刑，以資懲儆。
據上論斷，應依刑事訴訟法第273 條之1 第1 項、第299 條第1
項前段，毒品危害防制條例第10條第1 項、第2 項，刑法第11條
前段、第51條第5 款，判決如主文。
本案經檢察官黃英彥到庭執行職務。
中    華    民    國    99    年    9     月    30    日
                  刑事第九庭    法  官  楊惠芬
以上正本證明與原本無異。
如不服本判決應於收受本判決後10日內向本院提出上訴書狀，上
訴書狀應敘述具體理由。上訴書狀未敘述上訴理由者，應於上訴
期間屆滿後20日內補提理由書狀於本院( 均須按他造當事人之人
數附繕本 )「切勿逕送上級法院」。
中    華    民    國    99    年    10    月    1     日
                                書記官   劉雅文
附錄本案論罪科刑法條：
毒品危害防制條例第10條：
施用第一級毒品者，處六月以上五年以下有期徒刑。
施用第二級毒品者，處三年以下有期徒刑。

司法院資訊處製作；財團法人民間司法改革基金會備份。
